【裁判字號】    97,易,118
【裁判日期】    970331
【裁判案由】    竊盜
【裁判全文】
臺灣嘉義地方法院刑事判決               97年度易字第118號
公  訴  人  臺灣嘉義地方法院檢察署檢察官
被      告  甲○○
                    (現於臺灣嘉義監獄鹿草分監另案執行中)
上列被告因竊盜案件，經檢察官提起公訴（97年度速偵字第112
號），被告於準備程序中就被訴事實為有罪之陳述，經本院裁定
改依簡式程序審理，判決如下：
    主  文
甲○○犯攜帶兇器踰越牆垣竊盜罪，累犯，處有期徒刑捌月，扣
案十字螺絲起子、剪刀各壹支均沒收。又犯攜帶兇器踰越牆垣竊
盜罪，累犯，處有期徒刑捌月，扣案十字螺絲起子、剪刀各壹支
均沒收。又犯攜帶兇器竊盜罪，累犯，處有期徒刑柒月，扣案十
字螺絲起子、剪刀各壹支均沒收。應執行有期徒刑壹年月，扣
案十字螺絲起子、剪刀各壹支均沒收。
    事  實
一、甲○○前因肇事逃逸案件，經本院以94年度交訴字第16號判
    決判處有期徒刑8 月，由臺灣高等法院臺南分院、最高法院
    駁回上訴確定；又因施用毒品案件，經本院以94年度易字第
    323 號判決判處有期徒刑8 月確定；上開2 罪經本院裁定應
    執行有期徒刑1 年3 月確定，於民國96年5 月15日假釋付保
    護管束，並於同年7 月11日假釋期滿未經撤銷，以已執行完
    畢論。詎仍不知悔改，意圖為自己不法之所有，基於竊盜之
    各別犯意，持其所有客觀上可供作為兇器使用之十字螺絲起
    子及剪刀各1 支，騎乘車牌號碼MVK-199 號機車，先後為下
    列犯行：(一)於96年11月12日凌晨3 時15分許，至位於嘉義縣
    民雄鄉○○村○○○路8 號之國際通股份有限公司（下稱國
    際通公司），攀爬該公司之水泥圍牆後，以上述起子鬆動螺
    絲，並以上開剪刀剪斷線路後，竊取國際通公司裝設於公司
    內之監視器鏡頭1 支得手。(二)於96年11月16日上午6 時許，
    以同前所述之方法，竊取國際通公司所有之監視器鏡頭1 支
    得手。(三)於96年12月13日凌晨4 時許，至嘉義縣民雄鄉金興
    村140 之1 號之忠義公廟，以上述起子鬆動螺絲，並以上開
    剪刀剪斷線路後，竊取該廟所有之監視器2 支得手。嗣經警
    於96年12月19日下午1 時30分許，搜索嘉義縣民雄鄉興中村
    9 鄰江厝仔5 號之甲○○住處，扣得忠義公廟所有之上開監
    視器2 支（已發還被害人），另扣得上開十字螺絲起子及剪
    刀各1 支，而查悉上情。
二、案經嘉義縣警察局民雄分局報請臺灣嘉義地方法院檢察署檢
    察官偵查起訴。
    理  由
一、本件被告所涉犯者為刑法第321 條第1 項第2 款、第3 款，
    非死刑、無期徒刑、最輕本刑為3 年以上有期徒刑之罪或高
    等法院管轄第一審案件。本院行準備程序時，被告就被訴事
    實為有罪之陳述，經告知簡式審判程序之旨，並聽取檢察官
    及被告之意見後，本院爰依刑事訴訟法第273 條之1 第1 項
    裁定進行簡式審判程序。故本件簡式審判程序之證據調查，
    依刑事訴訟法第273 條之2 規定，不受同法第159 條第1 項
    、第161 條之2 、第161 條之3 、第163 條之1 以及第164
    條至第170 條規定之限制，合先敘明。
二、訊據被告甲○○對於上揭犯罪事實，於警詢、偵查及本院審
    理中均坦承不諱（見警卷第1 至5 頁、偵卷第9 至10頁、本
    院卷第33頁）；犯罪事實一、(一)及(二)部分，核與證人即被害
    人國際通公司之經理乙○○於警詢中證述（見警卷第6 至7
    頁）情節相符，且有被害報告書1 紙、裝在國際通公司及附
    近路口之監視錄影翻拍照片6 張在卷可稽（見警卷第19頁、
    第24至26頁）；犯罪事實一、(三)部分，核與證人即被害人忠
    義公廟之管理員丙○於警詢中證述情節（見警卷第8 至11頁
    ）相符，且有搜索扣押筆錄、扣押物品收據、扣押物品目錄
    表、被害報告書、扣押書、贓物認領保管單各1 份，以及裝
    在忠義公廟及附近路口之監視錄影翻拍照片4 張、查獲照片
    8 張附卷可稽（見警卷第13至18頁、第20至23頁、第27至30
    頁）；上揭全部犯罪事實並有十字螺絲起子、剪刀各1 支扣
    案可佐，足認被告之自白與事實相符，本件事證明確，其3
    次竊盜犯行均堪認定。
三、論罪科刑：
(一)按刑法上所謂兇器，其種類並無限制，凡客觀上對於人之生
    命、身體、安全構成威脅，具有危險性之兇器均屬之，且祇
    須行竊時攜帶此種具有危險性之兇器為已足，並不以攜帶之
    初有行兇之意圖為必要（最高法院79年台上字第5253號判例
    意旨參照）；被告為上揭3 次竊盜犯行時所攜帶使用之十字
    螺絲起子及剪刀，均為金屬材質，前端尖銳，螺絲起子長18
    公分，剪刀長22公分，業經本院當庭勘驗無誤（見本院卷第
    37頁），若持以攻擊人身，自足成傷，在客觀上對人之生命
    、身體具有危險性，足供作為兇器使用。又被告為上揭犯罪
    事實欄一、(一)、(二)之犯行，係攀爬圍牆後伸手竊取國際通公
    司內裝設之監視器鏡頭，被告雖稱其僅係爬到圍牆上而未進
    入國際通公司，惟踰越牆垣不以身體全部越入為要件，只需
    使牆垣失其保障安全之效用為已足，故被告所為自屬踰越牆
    垣。再按刑法第321 條第1 項所列各款為竊盜之加重條件，
    如犯竊盜罪兼具數款加重情形時，因竊盜行為祇有1 個，仍
    祇成立一罪，不能認為法律競合或犯罪競合，但判決主文應
    將各種加重情形順序揭明，理由並應引用各款，俾相適應（
    最高法院69年台上字第3945號判例意旨參照）。是核被告上
    揭犯罪事實一、(一)、(二)所為，係犯刑法第321 條第1 項第2
    款、第3 款之攜帶兇器踰越牆垣竊盜罪，上揭犯罪事實一、
    (三)所為，則係犯刑法第321 條第1 項第3 款之攜帶兇器竊盜
    罪，被告上開3 次所為各均僅成立一加重竊盜行為，應各論
    以一罪。公訴意旨就上揭犯罪事實一、(一)、(二)部分，雖漏未
    論及踰越牆垣部分，惟此僅係竊盜罪之加重要件而仍屬單純
    一罪，本院自得併予審酌。又被告前因肇事逃逸及施用毒品
    案件，經法院分別判處有期徒刑8 月，並定應執行刑為有期
    徒刑1 年3 月確定，於96年7 月11日假釋期滿未經撤銷，以
    已執行完畢，業如前述，並有其臺灣高等法院被告前案紀錄
    表在卷可憑，其於受徒刑之執行完畢後5 年內，故意再犯本
    件有期徒刑以上之3 罪，各應依刑法第47條第1 項之規定論
    以累犯，並均加重其刑。被告所犯上開3 罪，均犯意各別，
    行為互殊，應分論併罰。
(二)爰依被告之供述（見本院卷第38頁）及卷附其臺灣高等法院
    被告前案紀錄表，審酌：被告國中肄業之智識程度，入監前
    從事木工、月收入約新台幣3 萬多元、與父親同住、未婚之
    生活狀況，有毒品、竊盜、肇事逃逸等前案紀錄之素行，以
    及其正值壯年，竟不思以己力賺取錢財，而於短期內犯本案
    3 件竊盜罪，及其犯罪手段、被害人分別所受損害程度（被
    告於國際通公司竊取之監視器鏡頭，被告供稱均已轉送他人
    ，於忠義公廟竊取之監視器鏡頭則已發還被害人）、坦承犯
    行之犯後態度等一切情狀，就被告所犯3 罪分別量處如主文
    所示之刑，並定其應執行之刑。
(三)扣案十字螺絲起子、剪刀各1 支，係被告所有供上揭3 次竊
    盜犯罪所用之物，業據其供承在卷（見偵卷第10頁、本院卷
    第37頁），爰依刑法第38條第1 項第2 款，併予宣告沒收。
據上論斷，應依刑事訴訟法第273 條之1 第1 項、第299 條第1
項前段，刑法第321 條第1 項第2 款、第3 款、第47條第1 項、
第51條第5 款、第38條第1 項第2 款，判決如主文。
本案經檢察官江金星到庭執行職務。
中    華    民    國    97    年    3     月    31    日
                  刑事第三庭  法  官  陳 蒨 儀
上列正本證明與原本無異。
如不服本判決，應於判決送達後10日內向本院提出上訴狀（切勿
逕送上級審法院），上訴書狀依法應敘述具體理由，如未敘述具
體理由者，應於上訴期間屆滿後20日內補提理由書於本院（均應
附繕本）。告訴人或被害人如對於本判決不服者，應具備理由請
求檢察官上訴，其上訴期間之計算係以檢察官收受判決正本之日
期為準。
中    華    民    國    97    年    3     月    31    日
                              書記官  楊 國 色
附錄本判決論罪法條：
中華民國刑法第321條
（加重竊盜罪）
犯竊盜罪而有左列情形之一者，處6 月以上、5 年以下有期徒刑
：
一、於夜間侵入住宅或有人居住之建築物、船艦或隱匿其內而犯
    之者。
二、毀越門扇、牆垣或其他安全設備而犯之者。
三、攜帶兇器而犯之者。
四、結夥三人以上而犯之者。
五、乘火災、水災或其他災害之際而犯之者。
六、在車站或埠頭而犯之者。
前項之未遂犯罰之。


司法院資訊處製作；財團法人民間司法改革基金會備份。
